Inventaris van het archief van het Centraal Bestuur van de Arbeidsvoorziening [periode 1996-2001], 1996-2001
Nationaal Archief, Den Haag
- Het voorbereiden van, deelnemen aan en rapporteren over vergaderingen van overleg - en bestuursorganen omtrent arbeidsvoorzienings-aangelegenheden waarvan het voorzitterschap en/of secretariaat bij de organisatie berust. 1991-2001, 0
  - Centraal Bestuur voor de Arbeidsvoorziening
    - Vergaderverslagen en vergaderstukken van de bestuurdersconferenties van het CBA, 1995-2001; div.nrs.
      - Vergaderverslagen en vergaderstukken van de adhoc Bestuurscommissie Betaalde Dienstverlening, 1996, 6014
      - Vergaderverslagen en vergaderstukken van de Bestuurstaskforce Arbeidsvoorzieningswet, 1996, 6579
      - Vergaderverslagen en vergaderstukken van de adhoc Bestuurscommissie Scholing, 1996, 6015
      - Vergadering van de Bestuurscommissie Landelijk Bureau, 1996, 6029
      - Vergaderingen van de bestuurscommissie Financieel Beheer, 1996, 6065
      - Vergaderverslag en vergaderstukken van de concernmanager Beleid en Regie, 1997, 6587
      - Correspondentie met regionale directies, 1997, 6801
      - Vergaderverslagen en vergaderstukken met de registratiekamer, 1998, 6844
      - Vergaderverslagen en vergaderstukken van de interdepartementale Stuurgroep Uitvoering Werk en Inkomen, 1998, 6674
      - Vergaderverslagen en vergaderstukken van het Landelijk Managers Overleg (LMO), 1998, 6845
      - Vergaderverslagen en vergaderstukken van de sociale partners in de detailhandel, 1998, 6040
      - Vergaderverslagen en vergaderstukken Bestuurscommissie Sectorbeleid, 1998, 6051
      - Vergaderverslagen en vergaderstukken van de Commissie Facilitair Bedrijf, 1998, 6618
      - Vergaderverslagen en vergaderstukken van het College van Toezicht Sociale Verzekeringen (CTSV), 1999, 6699
      - Verslag Bestuurdersconferentie Arbeidsvoorziening en Structuur Uitvoering Werk en Inkomen, 1999, 6365
      - Vergaderverslagen en vergaderstukken van de sectormanagers, 1999, 6622
      - Vergaderverslagen en vergaderstukken van de sectormanagers, 1999, 6623
      - Vergaderverslagen van de consultatiebijeenkomsten, 2000, 6625
      - Vergaderverslagen en vergaderstukken van de Stuurgroep Cliënt Volg Communicatie Stelsel (CVCS), 2000, 6612
      - Bestuurdersoverleg met Concern, KLIQ, Centrum Vakopleiding (CV), Centrum Werk en Inkomen (CWI), Facent, Ministerie van Sociale Zaken en Werkgelegenheid (SZW) en algemene directie Concern, 2001, 6226
      - Vergaderverslagen en vergaderstukken van de directie en externe account Deloitte en Touche, 2001, 6366
    - Vergaderverslagen en vergaderstukken van de Raad voor Studie- en Beroepskeuze, 1996; ---
      De Raad is op 24 september 1996 opgeheven
      - 18-1-1996 (52e vergadering); 1-3-1996 (53e vergadering), 6385
      - 26-4-1996 (54e vergadering), 6553
      - 24-5-1996 (55e vergadering); 28-6-1996 (56e vergadering), 6551
      - 11-10-1996 (57e vergadering), 6552
    - Vergaderverslagen en vergaderstukken van de werkgroep SWI/Wpr, 1997; 6675-6676, 6686
      - Bestanddeel 1, 6675
      - Bestanddeel 2, 6676
      - Bestanddeel 3, 6686
- Het vaststellen van het L(M)BP en de landelijke begroting, ingevolge art. 52, eerste lid, AVW (Stb.1990, 402). 1991-2001, 38
  - Centraal Bestuur voor de Arbeidsvoorziening
    - Landelijk beleidsplan, 1996; 6117
- Het vaststellen van het jaarverslag en de jaarrekening, ingevolge art. 57, eerste lid, AVW (Stb.1990, 402). 1991 2001, 40
  - Centraal Bestuur voor de Arbeidsvoorziening
    - Jaarverslagen, 1997-2000; div.nrs.
      - 1996, ontslagcommissie, 6590
      - 1996, 6105
      - 1996, sociaal jaarverslag, 6598
      - 1997, 6101
      - 1998, 6497
      - 1999, 6496
      - 1999, versie 13-4-2000, 6477
    - Financiële jaarverslagen, 1996-2000; div.nrs.
      - 1996, inclusief jaarrekening, 6104
      - 1997, inclusief jaarrekening, 6106
      - 1998, 6546
      - 1999, met accountantsverklaring, 2000, 928
      - 2000, Facent met accountantsverklaring, 6887
      - 2000, Reïntegratiebedrijf met accountantsverklaring, 6889
      - 2000 2001, 1192
    - Financiële jaarverslagen Concerneenheid Arbeidsintegratie, 1998-1999; 1173, 1182
      - 1998 1999, 1182
      - 1999, met accountantsverklaring 2000, 1173
  - Klicq
    - Financiëel Jaarverslag Klicq 2000, 2001; 1217
- Het uitbrengen van een jaarverslag aan de Minister van SZW omtrent de gedelegeerde bevoegdheden, ingevolge art. 10 Delegatie- en uitvoeringsbesluit WAV (Stcrt.1995, 168) 1995-1996, 106
  Actor: CENTRAAL BESTUUR VOOR DE ARBEIDSVOORZIENING (RBA)
  - Centraal Bestuur voor de Arbeidsvoorziening
    - Jaarverslag uitvoering Wet Arbeid Vreemdelingen aan de Minister van Sociale Zaken en Werkgelegenheid (SZW), 1996; 6107
- Het uitbrengen van adviezen aan de Minister van OC en W en de Minister van LNV omtrent de studie- en beroepskeuzevoorlichting, ingevolge art. 74 AVW (Stb.1990, 402). 1991 1996, 156
  Actor: RAAD VOOR DE STUDIE- EN BEROEPSKEUZE (RSB)
  - Raad voor Studie- en Beroepskeuze
    - Onderzoeksrapport "oriënteren en schakelen met beleid", 1995; 6567
    - Notitie "passende leerwegen" aan de Minister van Onderwijs, Cultuur en Wetenschappen (OCW), 1995; 6568
    - Eindadvies: "een loopbaan voor iedereen, employability op menselijke maat" aan het CBA en de Minister van Onderwijs, Cultuur en Wetenschappen (OCW), 1996; 6516
    - Notitie "Loopbanen: een zaak van velen; een referentiekader voor loopbaanbegeleiding als gezamenlijke onderneming", aan de Minister van Onderwijs, Cultuur en Wetenschappen (OCW), 1996; 7404
    - "De betekenis van de Raad voor Studie- en Beroepskeuze, 1991-1997"; achtergrondinformatie over het ontstaan, visie en werkwijze van de RSB, 7405
- Het afsluiten van samenwerkingsovereenkomsten en convenanten. 1991-2001, 186
  - Centraal Bestuur voor de Arbeidsvoorziening
    - Overeenkomsten en contracten inzake de samenwerking tussen Arbeidsvoorziening, Start en Vedior ASB (ASV) Diensten BV in oprichting, 1996-1999; div.nrs.
      - 1996, Samenwerkingsovereenkomst ASV betreffende de dienstverlening in de Onderwijssector, 6857
      - 1996, overeenkomst deel 1, 6743
      - 1996, overeenkomst deel 2, 6744
      - 1996, overeenkomst deel 3, 6868
      - 1996, overeenkomst deel 4, 6859
      - 1996 - 1997, overeenkomst, 6792
      - 1996 - 1998, het afsluiten van de samenwerkingsovereenkomst, 6858
      - 1996 - 1999, getekende overeenkomst van de oprichting van ASV, 6796
      - 1997, het evalueren van de samenwerkingsovereenkomst, 6740
      - 1997, het afsluiten van een samenwerkingsovereenkomst, 6790
      - 1997 - 1999, (concepten) joint-venture overeenkomsten, 6865
      - 1997 - 1998, inclusief samenwerkingsprotocol, 6861
      - 1997 - 1998, het afsluiten van een samenwerkingsovereenkomst in het kader van de dienstverlening onderwijssector, 6843
      - 1997 - 1999, het implementeren van de samenwerkingsovereenkomst, 6824
      - 1998, (concept) joint-venture overeenkomsten en statuten, 6867
      - 1999, toezending van stukken met betrekking tot de joint venture overeenkomst, 7322
    - Stukken betreffende de samenwerking tussen Arbeidsvoorziening, Start en Vedior ASB (ASV) Diensten BV in oprichting, 1996-1999; div.nrs.
      - 1995 - 1996, stukken betreffende de organisatie van de Stuurgroep ASV, 6841
      - 1996, arbeidsmarktinformatie, 6800
      - 1996, implementatie en samenwerking, deel 1, 6788
      - 1996, implementatie en samenwerking, deel 2, 6789
      - 1996, intentieverklaring en memorandum of understanding, 6821
      - 1996, implementatie van de samenwerking, 6842
      - 1996, strategische samenwerking, 6749
      - 1996 - 1997, samenwerking met het oogmerk van plaatsing van 30000 werkzoekenden (zie ook inv.nrs. 6742 en 6743), 6822
      - 1996 - 1997, dienstverlening in de Onderwijssector Arbeidsvoorziening, map A, 6838
      - 1996 - 1997, dienstverlening in de Onderwijssector Arbeidsvoorziening, map B, 6794
      - 1996 - 1998, de oprichting van ASV, 6774
      - 1996 - 1998, samenwerking met oogmerk plaatsing 30 000 werkzoekenden, map 1, 6742
      - 1996 - 1998, samenwerking met oogmerk plaatsing 30 000 werkzoekenden, map 2, 6795
      - 1996 - 1998, ASV-diensten bv, 6849
      - 1996 - 1999, samenwerking ASV-diensten, deel 1, 6782
      - 1996 - 1999, samenwerking ASV-diensten, deel 2, 6783
      - 1997, het mede oprichten, 6797
      - 1997, de markt in- door- en uitstroom, 6798
      - 1997, de ontvlechting van commerciële dienstverlening, 6853
      - 1997, correspondentie met regionale directies, 6772
      - 1997, circulaires aan de regionale directies, 6779
      - 1997, (concept) statuten, 6860
      - 1997, circulaires aan de regionale directies inzake implementatie, 6823
      - 1997, het mede oprichten, 6913
      - 1997, ingeschreven werkzoekenden, 6834
      - 1997, het verzorgen van de opleiding van medewerkers voor het gebruik van Primair en Gemeenschappelijk Informatiesysteem (PGI), 6825
      - 1997 - 1998, interne/externe projectgroep, 6780
      - 1997 - 1998, stuur-kerngroep, 6775
      - 1997 - 1998, inclusief businessplan, 6805
      - 1998, produktlijnen, 6848
      - 1998, vakbondsoverleg met betrekking tot overgang, 7403
      - 1998, financiële resultaten commerciële dienstverlening, 6718
      - 1998, informatieverschaffing, 7402
      - 1998, Nederlandse Mededingingsautoriteit (NMA), 6785
      - 1998, businessplan, 6863
      - 1998 - 1999, begroting, 7397
      - 1998 - 1999, ingediende ontheffingsverzoek, 6804
      - 1998 - 1999, overgang medewerkers naar ASV, 6851
      - 1998 - 1999, jaarrekening en overdracht, 7394
      - 1998 - 1999, Nederlandse Mededingingsautoriteit (NMA) in verband met de nieuwe vennootschap, 6787
      - 12-2, 13-2-1998, participatie in tweedaagse werkconferentie 'ASV Implementatieplan', 6832
      - 25-11-1998, Kick-off samenwerkingsverband ASV, 6786
      - 1-11-1998, ASV-diensten, 6862
      - 1-7-1999, voorstel ontvlechting loopbaaninterventie ASV, 7391
      - 1999, procuratie in afwezigheid van de directeur, 7393
      - 1999, concept-businessplan, 7396
      - 1999, pensioenregeling, 7398
      - 1999, projectplan control ten behoeve van overdracht ASV-diensten, 7399
      - 1999, beleid, planning en evaluatie ASV-diensten en vestigingen, 6850
      - 1999, inbreng Arbeidsvoorziening, Start en Vedior bij ASV-diensten, 6864
    - De samenwerking tussen Arbeidsvoorziening, Start en Vedior ASB (ASV) Diensten BV in oprichting, bijeenkomsten en vergaderingen, 1994-2000; div.nrs.
      - 1996, het organiseren van bijeenkomsten van de Werkgroep ASV, 6748
      - 1996, het organiseren van bijeenkomsten met de Stuur- en Werkgroep Arbeidsvoorziening, 6741
      - 1996 - 1997, het deelnemen aan vergaderingen van de Stuur- en Werkgroep Arbeidsvoorziening, Start en Vedior ASB (ASV), 6750
      - 1996 - 1997 het organiseren van bijeenkomsten met de Werkgroep Communicatie, Financiën, Huisvesting, Personeel en Organisatie van Arbeidsvoorziening, 6837
      - 1996 - 1997, het organiseren van bijeenkomsten met de Werkgroep Commerciële Dienstverlening, 6751
      - 1996 - 1998, het organiseren van bijeenkomsten van de Bestuurscommissies Betaalde Dienstverlening, 6734
      - 1997, het organiseren van bijeenkomsten van de bestuurscommissie, 6833
      - 1997, het organiseren van bijeenkomsten van de projectgroep, 6909
      - 1997 - 1998, het organiseren van bijeenkomsten van het implementatieteam, 6910
      - 1997 - 1998, het organiseren van bijeenkomsten met de juridische werkgroep, 6733
      - 1997 - 1998, het organiseren van bijeenkomsten met de stuur-/kerngroep, 6735
      - 1998, het deelnemen aan de vergadering van de directieraad, 6929
      - 1998 - 1999, vergaderingen raad van commissarissen, 7401
      - 1998, het organiseren van bijeenkomsten van de werkgroep commerciële dienstverlening, 6752
      - 19-1-1999, vergaderverslag financiële werkgroep, 7400
      - Convenant met de Chinese horeca en het CBA, 1994 - 2000, 6071
      - Convenanten tussen het Landelijk Instituut Sociale Verzekering en de Vereniging van Nederlandse Gemeenten (VNG), de Koninklijke landmacht, het Ministerie van Onderwijs Cultuur en Wetenschappen, de Chinese - Indische Horeca, Centrale Ondernemingsraad, Midden - en Kleinbedrijf, NBLC met het CBA, 1996, 6736
      - Premiepools en pasklaar, getekende overeenkomst met het CBA, 1997, 6802
      - Convenant met Cosco Manning Cooperation en China Star Corporation ter uitvoering van het Chinees - Indisch horeca convenant en het CBA, 2000 zie ook inv.nr. 6736, 6621
    - Samenwerking tussen het Landelijk Dienstverlenend Centrum (LDC) en het CBA, 1996-2001; div.nrs.
      - 1997 - 1999, 6721
      - 2000, 6726
      - 2001, 6727
      - Stukken inzake samenwerking Raad Basis- en Volwasseneneducatie (BVE), mei 1999, 6093
      - Stukken inzake samenwerking stroomlijning gesubsidieerde arbeid (thans Wet Inschakeling Werkzoekenden (WIW)), Rotterdamse stroomlijning, 1996-1997, 6919
    - Stukken inzake samenwerking tussen commerciële intermediairs, 1996-1998; div.nrs.
      - 1997, 6791
      - 1998, deel 1, 6836
      - 1998, deel 2, 6852
      - 1998, deel 3, 6907
      - 1998, deel 4, 6908
      - Stukken inzake samenwerking tussen de Christelijk Nationaal Vakverbond (CNV) brugprojecten, Federatie Nederlandse Vakbeweging (FNV) projecten, 1996, 6839
    - Stukken inzake samenwerking tussen Start Bouw, Vedior ASB, 1996-1997; 6905-6906
      - 1996 - 1997, deel 1, 6905
      - 1996 - 1997, deel 2, 6906
    - Stukken inzake samenwerking met Start, 1997-1999; div.nrs.
      - 1997, deel 1, 6773
      - 1997, deel 2, 6793
      - 1997, onder de formules premiepool en pasklaar, 6803
      - 1997 - 1998, deel 1, 6776
      - 1997 - 1998, deel 2, 6840
      - Stukken inzake samenwerking tussen uitzendkracht constructief, 1997, 6904
      - Stukken inzake samenwerking tussen de Uitvoeringsinstanties (UVI) sociale verzekeringen, gemeenten in het kader van de Wet Inschakeling Werkzoekenden (WIW), 1997, 6753
      - Stukken inzake samenwerking tussen werkgroepen ASB, 1999, 7390
      - Stukken inzake samenwerking, betreffende de voortgangsrapportage van de Technocentra, 1999, 7395
      - Stukken inzake samenwerking/overname tussen Arbeidsvoorziening, Start en Vedior ASB (ASV) en het technisch opleidingscentrum TOC/AKZO, 1999, 7392
- Het voorbereiden, vaststellen en evalueren van het arbeidsvoorzieningsbeleid. 1991-2001, 188
  - Centraal Bestuur voor de Arbeidsvoorziening
    - Stukken betreffende sectoraal arbeidsvoorzieningsbeleid., 1997; 37
    - Stukken betreffende het “Initiatief minderhedenbeleid”, 1998; 248
    - Arbeidsmarktgegevens, 1999-2004; 6266, 6628
      - 1999 - 2004, 6628
      - 2001, 6266
    - Beleidsnotitie, kader product en prijsbeleid, 1999-2000; 6046-6048, 6593
      - 1999, 6047
      - 2000, 6048
      - Beleidsnotities reïntegratietraject voor uitkeringsgerechtigden op de arbeidsmarkt, 2000, 6593
      - Beleidsnotities, toetsingskader, 2000, 6046
    - Onderzoek naar tien jaar tripartite arbeidsvoorziening projectdocumentatie, 1991-2001; div.nrs.
      - 1991 - 2001, beleidsoverzicht, 6403
      - 1994 - 2001, rapport commissie Vonhoff, 6398
      - 1999, persberichten, parlementaire stukken en kamervragen, 6408
      - 2000 - 2001, stukken betreffende sociale nota, 6296
      - 2001, projectdocumentatie, 6292
      - 2001, eindrapport van Research voor Beleid 'Ervaringen met de Arbeidsvoorzieningswet', 6297
      - 18-5-2001, 6396
      - 23-5-2001, interne en ambtelijke stukken, 6387
      - 23-5-2001, politieke stukken, 6404
      - 23-5-2001, beleidsoverzicht CBA besluiten, 6405
      - 20-7-2001, reacties op het rapport van de commissie Van Dijk, 6399
      - 23-7-2001, eindrapport onderzoek kostenreglement van Deloitte en Touche, 6397
      - 21-8, 30-8-2001, rapport van de heer Koning betreffende EFS 1994 - 2001, 6386
      - 21-8-2001, deel 1, persbericht van de heer Koning en interne notitie betreffende het plaatsen van ESF in een historisch perspectief, 6389
      - 21-8-2001, deel 2, landelijk meerjaren beleidskaders 1990 - 1997, 6392
      - 21-8-2001, deel 3, landelijk meerjaren beleidsplannen 1991 - 2001, 6393
      - 21-8-2001, deel 4, jaarverslagen 1990 - 1999, 6388
      - 30-8-2001, persberichten, 6401
      - 6-8-2001, overzicht tien jaarrekeningen 1991 - 2001, 6390
      - 6-8-2001, interne faxen betreffende ESF, 6391
      - 17-9-2001, onderzoek tien jaar tripartiet van binnenuit gezien, 6295
      - 4-9-2001, organogrammen en afkortingslijsten, 6409
      - 6-9-2001, sociale nota, 6402
      - 6-9-2001, Structuur Uitvoering Werk en Inkomen (SUWI), 6407
      - 5-10-2001, nota toezichtbeleid, 6400
      - 12-10-2001, stukken van de minister van Sociale Zaken en Werkgelegenheid inzake rapport Koning, 6406
      - 29-11-2001, documenten rondom hoorzitting rapport Koning, 6394
      - 29-11-2001, kaderwet Zelfstandige Bestuursorganisatie (ZBO), 6395
      - 29-11-2001, arbeidsvoorzieningswet 1996, 6410
      - 2002, inventarislijst, 6293
      - 19-3-2002, samenvatting rapport onderzoek Arbeidsvoorziening 10 jaar tripartiet, 6294
      - Evaluatie van de arbeidsvoorzieningswet, 1996, 6094
      - Stukken betreffende het ontwikkelen en realiseren van een Cliënt Volg Communicatie Stelsel (CVCS), 1996, 6713
      - Stukken betreffende het ontwikkelen en realiseren van een instrument om de afstand tot de arbeidsmarkt van een individuele werkzoekende te bepalen, 1997, 6669
      - Evaluatie van het elektronisch beleidsplan, 1998, 6594
      - Rapport over noodzakelijke investeringen in betere uitvoering (betaalde) dienstverlening, 1998, 6265
      - Stukken betreffende de scholingsplanning, 1998, 6555
      - Rapportages, kengetallen ten behoeve van benchmarking, 1998, 6595
      - Stukken betreffende de arbeidsmarktverkenning van de sector informatie- en communicatietechnologie, 1998, 6556
      - Stukken betreffende de kansmeter, een SWI-instrument om de kansen te bepalen van werkzoekenden op de arbeidsmarkt, 1998, 6696
      - Stukken betreffende de "vacaturetop 30 ", 1999, 6557
      - Stukken betreffende de beleids- en begrotingsaanschrijving aan Minister van Sociale Zaken en Werkgelegenheid (SZW), 1999 - 2001, 6069
      - Stukken betreffende het arbeidsvoorzieningsbeleid van Structuur Uitvoering Werk en Inkomen (SUWI), 2000, 6070
      - Rapport over het onderzoek naar de door de Arbeidsvoorziening gehanteerde systematiek voor kostprijsbepaling bij de organisatieonderdelen Reïtegratiebedrijf (RIB/KLIQ) en Basisdiensten (BDV), 2000, 6550
    - Rapportage over het sectorbeleid 1999 en beschouwingen voor 2000., 40
- Het voorbereiden van, deelnemen aan en rapporteren over vergaderingen van overlegorganen omtrent arbeidsvoorzieningsaangelegenheden. 1991-2001, 190
  - Centraal Bestuur voor de Arbeidsvoorziening
    - Deelnemen aan vergadering over het vestigingsregister Landelijk Informatiesysteem Arbeidsorganisaties (LISA), 2000, 6086
- Het opstellen van de opdracht en het vaststellen van het rapport terzake van (wetenschappelijk) onderzoek betreffende het arbeidsvoorzieningsbeleid. 1991-2001, 193
  - Centraal Bestuur voor de Arbeidsvoorziening
    - Onderzoek door de Algemene Rekenkamer, 1995-1996; 6916
    - Onderzoek door Intomart BV naar "Hoe werven bedrijven 1995", 1995-1996; 209
    - Dossiers inzake onderzoek door Research voor Beleid BV naar "Hoe zoeken werkzoekenden"., div.nrs.
      - 1995, 211
      - 1996 1e kwartaal, 736
      - 1997, 734
    - Onderzoeksrapport van de Afdeling Onderzoek en Advies met betrekking tot Regionaal Statistische Arbeidsmarkt Documentatie, Deel 9, 1996.; 723
    - Onderzoek door Research voor Beleid BV betreffende Pilotonderzoek HZI (Hoe zoeken Ingeschrevenen), 1996.; 724
    - Onderzoek door Nederlands Economisch Instituut betreffende Regionale Prognoses NWW-bestand en Vacaturemarkt, 1996.; 725
    - Onderzoek door de Afdeling Onderzoek en Advies naar het programma arbeidsmarktonderzoek 1996, 727
    - Onderzoek door TNO Infrastructuur, Transport en Regionale Ontwikkeling (Inro) betreffende voorlopige raming vacatures en niet werkende werkzoekenden, 1996 en 1997, 733
    - Onderzoek door TNO Infrastructuur, Transport en Regionale Ontwikkeling (Inro) naar de Regionale arbeidsmarktprognose 1996-2001, 212
    - Dossiers inzake onderzoek door onderzoekinstellingen met betrekking tot sectoraal arbeidsvoorzieningsbeleid, div.nrs.
      - Economisch Instituut voor het Midden- en Kleinbedrijf met betrekking tot sectorinformatie voor scholingsplanning 1997, 1996., 213
      - Economisch Instituut voor het Midden- en Kleinbedrijf met betrekking tot sectorinformatie voor scholingsplanning 1998, 1997., 41
      - Regioplan naar de aansluitingsproblematiek op de arbeidsmarkt van de metalectro. 1997., 28
    - Onderzoek getiteld “”Hoe Werven Bedrijven, 1997” door Intomart BV naar het wervingsgedrag van bedrijven, 1996-1998; 214
    - Dossiers inzake onderzoeken door onderzoekinstellingen naar het categoraal arbeidsvoorzieningsbeleid, 1996-2001; div.nrs.
      - Research voor Beleid BV naar gedeeltelijk arbeidsgeschikten in het ingeschrevenen bestand van Arbeidsvoorziening,1996, 730
      - Research voor Beleid BV met betrekking tot evaluatie positionering en werkwijze Bedrijfsadviseurs Minderheden, 1996, 210
      - Regioplan Onderzoek en Advies en Informatie BV met betrekking tot bedrijfsadvisering minderheden, 2001., 695
    - Onderzoek door de Leidse Stichting voor Economie en Recht van de Rijksuniversiteit Leiden met betrekking tot voorspellingen ten aanzien van regionale plaatsingscijfers, 1997; 255
    - Dossiers inzake onderzoek door de afdeling Arbeidsmarktonderzoek & Marketing naar Nulmeting, Doelstellingen Ondernemingsplan in uitvoering in regio’s, 1997; 270-283
      - Groningen, 1997., 281
      - Friesland, 1997., 272
      - Drenthe, 1997., 283
      - Overijssel, 1997., 271
      - IJssel-Veluwe, 1997., 278
      - Flevoland, 1997., 276
      - Noord-Holland Noord,1997., 282
      - Zuidelijk Noord-Holland, 1997., 277
      - Rijnstreek, 1997., 280
      - Zeeland, 1997., 273
      - Midden en West Brabant, 1997., 279
      - Noordoost-Brabant, 1997., 270
      - Zuidoost-Brabant, 1997., 275
      - Limburg, 1997., 274
    - Tabellenboek per regio in het kader van het onderzoek door Intomart BV naar “Hoe Werven Bedrijven 1997”, 1998; 190-192
      - Groningen, 1998., 190
      - Arnhem-Nijmegen, 1998., 192
      - Limburg, 1998., 191
    - Tabellenboek per regio in het kader van het onderzoek door Intomart BV naar “Simulatie Hoe Werven Bedrijven 1997”, 1998; 193-208
      - Groningen, 1998., 193
      - Friesland, 1998., 194
      - Drenthe, 1998., 195
      - IJssel-Vecht /Twente, 1998., 196
      - IJssel-Veluwe, 1998., 197
      - Midden-Nederland, 1998., 198
      - Noord-Holland Noord, 1998., 199
      - Zuidelijk Noord Holland, 1998., 200
      - Rijnstreek, 1998., 201
      - Noordoost - Brabant, 1998., 202
      - Zeeland, 1998., 203
      - Rijnmond, 1998., 204
      - Midden- en West Brabant, 1998., 205
      - Haaglanden, 1998., 206
      - Zuidoost -Brabant, 1998., 207
      - Limburg, 1998., 208
    - Onderzoek door TNO Infrastructuur, Transport en Regionale Ontwikkeling (Inro) en het Nederlands Economisch Instituut naar de Regionale arbeidsmarktprognose 1997 - 2002, 256
    - Dossiers inzake onderzoek door de Afdeling Arbeidsmarktonderzoek en Marketing naar de door Arbeidsvoorziening geregistreerde en vervulde vacatures (Vacature Top 30), 1997-1998; 46-49
      - Eerste helft 1997., 47
      - Eerste tot en met het derde kwartaal 1997., 46
      - Eerste helft 1998., 49
      - Jaar 1998., 48
    - Dossiers inzake onderzoek door het Nederlands Economisch Instituut /TNO Infrastructuur, Transport en Regionale Ontwikkeling (Inro) en Regioplan naar de arbeidsmarktknelpunten in regio's., 1998; 52-54
      - Regio Groningen, 1998., 52
      - Regio Friesland, 1998., 54